【裁判字號】    89,上訴,80
【裁判日期】    890224
【裁判案由】    毒品危害防制條例
【裁判全文】
臺灣高等法院臺南分院刑事判決              八十九年度上訴字第八號      Ａ
      上  訴  人
      即  被  告  乙  ○  ○
      選任辯護人  黃  正  彥  律師
右上訴人因違反毒品危害防制條例案件，不服臺灣台南地方法院八十八年度訴字第一
三二一號中華民國八十八年十二月十三日第一審判決（起訴案號：臺灣台南地方法院
檢察署八十八年度偵字第一二０七九號），提起上訴，本院判決如左：
      主      文
原判決撤銷。
乙○○共同持有第一級毒品，處有期徒刑壹年陸月。扣案之第一級毒品海洛因壹包（
驗餘淨重柒點肆公克，包裝重零點捌捌公克，純質淨重零點貳公克）沒收銷燬
之。
      事      實
一、乙○○曾於民國八十三年間因犯煙毒罪，經本院判處有期徒刑六年確定，甫於八
    十六年十月二十三日假釋出獄，現仍在假釋期間，竟夥同綽號「阿松」本名甲○
    ○之已成年男子，乙○○則在車上等候，推由甲○○向楊美麗購買第一級毒品海
    洛因而持有之。（時間、地點、數量、金額詳如附表所示），嗣於八十八年九月
    七日下午七時許，在台南市○○路二百號前為警查獲，扣得如主文所示之第一級
    毒品海洛因，並供出毒品係購自楊美麗因而查獲楊美麗販賣第一級毒品海洛因犯
    行。
二、案經台南縣警察局移送台灣台南地方法院檢察署檢察官偵查起訴。
      理      由
一、訊據上訴人即被告乙○○就於右開時地夥同甲○○向楊美麗購買第一級毒品海洛
    因一節，坦承不諱，復有扣案之第一級毒品海洛因壹包（驗餘淨重柒點肆公克
    ，包裝重零點捌捌公克，純質淨重零點貳公克）可資佐證，而扣案之該毒品
    壹包，經法務部調查局檢驗結果，其成份確為海洛因，有該局八十八年十月二十
    日0000000000七號函在卷供參，被告雖辯稱僅購買四次云云。證人甲
    ○○於本院亦供述共購買四次云云，然查被告就向上源楊美麗購入五次第一級毒
    品海洛因之事實，業據被告於警訊、檢察官偵查中及原審第一次審理中坦承不諱
    ，自應以記憶清晰之案發初供為可採。
二、按海洛因係第一級毒品，為毒品危害防制條例第二條第二項第一款所明定，核被
    告所為係犯同條例第十一條第一項之持有第一級毒品罪。其與甲○○二人就上開
    犯行間，有犯意聯絡及行為分擔，應論以共同正犯。公訴人認被告係犯同條例第
    四條第一項之販賣第一級毒品罪，然查被告自始至終均堅決否認意圖販賣而犯入
    毒品海洛因，辯稱購入係供自己吸用，非用於販賣，亦未查獲被告有何意圖販賣
    之證據，認被告係意圖販賣而販入毒品海洛因即屬臆測之詞，應認不能證明被告
    有販賣犯行，起訴法條應予變更。再被告經警查獲後，供出毒品係購自楊美麗因
    而查獲楊美麗販賣第一級毒品海洛因犯行，有臺灣台南地方法院檢察署八十八年
    度偵字第一二０七八號起訴書及警訊筆錄可參，應依違反毒品危害防制條例第十
    七條規定，減輕其刑。
三、原審予以論罪科刑固非無見，惟查：被告僅犯同條例第十一條第一項之持有第一
    級毒品罪，原審竟認同條例第四條第一項之販賣第一級毒品罪即有未洽。被告上
    訴意旨，指摘原判決採證不當，否認其有販賣犯行為有理由，自應由本院將原判
    決撤銷改判。爰審酌被告之素行不良，所犯販賣毒品之罪，殘害他人身心健康至
    鉅，惟其尚非販毒品之大盤商，並犯後態度等一切情狀，量處如主文所示之刑，
    扣案之海洛因一包（驗餘淨重柒點肆公克，包裝重零點捌捌公克，純質淨重
    零點貳公克）係查獲之毒品，應依同法第十八條第一項前段諭知沒收銷燬之。
據上論斷，應依刑事訴訟法第三百六十九條第一項前段、第三百六十四條、第二百九
十九條第一項前段、第三百條，毒品危害防制條例第十一條第一項、第十七條、第十
八條第一項前段，刑法第十一條前段、第二十八條、判決如主文。
本案經檢察官劉榮堂到庭執行職務。
中    華    民    國      八十九      年      二      月      二十四    日
                                  臺灣高等法院臺南分院刑事第五庭
                                      審判長法官  楊    省    三
                                            法官  林    永    茂
                                            法官  蘇    重    信
右正本證明與原本無異。
如不服本判決，應於判決送達後十日內向本院提出上訴狀，其未敘述理由者並應於提
出上訴狀後十日內向本院補提理由書（應附繕本)。
                                      法院書記官  李    珍    鳳
中    華    民    國      八十九      年      二      月      二十五    日
附表：
┌──┬────────┬───────┬────────┬───────
│編號│時      間      │地      點    │數      量      │金額（新台幣）
├──┼────────┼───────┼────────┼───────
│一  │八十八年八月十五│彰化縣北斗鎮東│十九公克        │七萬元
│    │日              │斗路十八號    │                │
├──┼────────┼───────┼────────┼───────
│二  │八十八年八月二十│同右          │同右            │同右
│    │五日            │              │                │
├──┼────────┼───────┼────────┼───────
│三  │八十八年九月五日│同右          │同右            │同右
│    │                │              │                │
├──┼────────┼───────┼────────┼───────
│四  │八十八年九月十五│同右          │同右            │同右
│    │日              │              │                │
├──┼────────┼───────┼────────┼───────
│五  │八十八年九月二十│同右          │驗餘淨重三十七點│十二萬元
│    │七日            │              │四公克          │
└──┴────────┴───────┴────────┴───────
附錄法條：
毒品危害防制條例第十一條第一項：持有第一級毒品者，處三年以下有期徒刑、拘役
                                或新臺幣五萬元以下罰金。


司法院資訊處製作；財團法人民間司法改革基金會備份。
